【裁判字號】    97,交聲,2099
【裁判日期】    970731
【裁判案由】    聲明異議
【裁判全文】
臺灣臺中地方法院交通事件裁定        97年度交聲字第2099號
原處分機關  交通部公路總局臺中區監理所（臺中市監理站）
異  議  人
即受處分人  甲○○
上列異議人即受處分人因違反道路交通管理處罰條例案件，對於
交通部公路總局臺中區監理所臺中市監理站民國97年7月14日所
為之裁決（裁監稽違字第裁61─G8H094668號違反道路交通管理
事件裁決書），聲明異議，本院裁定如下：
    主    文
異議駁回。
    理    由
一、原處分機關略以：異議人即受處分人甲○○（以下稱受處分
    人）於民國97年5月18日16時25分許，將車牌號碼UE7-356號
    輕型機車，在臺中市○○路○段42號前併排停車，經臺中市
    警察局第一分局西區派出所員警以中市警交字第G8H094668
    號違反道路交通管理事件通知單逕行舉發。嗣受處分人提出
    申訴，原處分機關遂於97年7月14日以裁監稽違字第裁61-G8
    H094668號以受處分人違反道路交通管理處罰條例第56條第1
    項第6款為由，裁處罰鍰新臺幣（下同）900元，原處分於法
    並無不合等語。
二、本件受處分人聲明異議意旨略以：受處分人於上開時、地將
    前開機車停放在大樓樓下，而機車是停放在白線內，前面是
    石頭，舉發員警並未將路障移開，且所引用法條亦有誤，爰
    在此聲明異議等語。
三、按汽車停車時，不得併排停車；汽車停車時，應依車輛順行
    方向僅靠道路右側，但單行道應緊靠路邊停車，其右側前後
    輪胎外側距離緣石或路面不得逾40公分，道路交通安全規則
    第112條第1項第10款、第2項分別定有明文。次按汽車駕駛
    人停車時，有併排停車情形者，處新臺幣600元以上1200元
    以下罰鍰，道路交通管理處罰條例第56條第1項第6款亦有明
    文。
四、本件受處分人甲○○所有上開車輛，有於前揭時、地併排停
    車，經警員舉發之違規事實，有舉發之違規照片在卷可佐。
    受處分人雖不否認有於上揭時間在該處停車之事實，惟以上
    揭情詞置辯，然查：(一)、受處分人辯稱：員警所引用法條有
    誤云云，惟受處分人確有於上揭時、地，將上開機車與路邊
    已停放之機車併排停車之行為，有舉發違規照片可佐，而揆
    諸道路交通安全規則第2條「汽車：指在道路上不依軌道或
    電力架線而以原動機行駛之車輛包括機器腳踏車」之規定，
    已闡述機器腳踏車即機車依道路交通安全規則之規定，係屬
    廣義之「汽車」甚明，是員警據此依道路交通管理處罰條例
    第56條第1項第6款舉發，並無違誤，是受處分人上開所辯，
    顯係對法律之誤解，尚無可採。(二)、受處分人辯稱：伊所停
    放之地點在白線內，前面是石頭云云，然本件員警所舉發者
    ，並非受處分人於道路劃設紅線、黃線等禁止停車處所停車
    之違規，而係因受處分人之車輛有「併排停車」之違規，不
    問該處是否有劃設紅線、黃線，即使是白線，均不得併排停
    車，故受處分人若有併排停車之舉，不論該處是否有劃設紅
    線、黃線，均無解於受處分人確有「併排停車」違規之事實
    。且觀諸違規照片，受處分人之機車車頭前方已停有他部機
    車，該處已不宜再停放一部機車，受處分人仍然為之，此舉
    勢必造成影響其他機車騎士或行人進出甚明，是受處分人此
    部分辯解，實無可採。
五、綜上所述，受處分人確有於上揭時、地併排停車之違規行為
    ，從而，原處分機關依道路交通管理處罰條例第56條第1項
    第6款規定，裁處受處分人罰鍰900元，核無違誤，本件異議
    為無理由，應予駁回。
六、據上論斷，應依道路交通案件處理辦法第19條，裁定如主文
    。
中    華    民    國    97    年    7    月    31    日
                      交通法庭    法  官   柯雅惠
上正本證明與原本無異。
如不服本裁定，應於送達後五日內，向本院提出抗告狀。
                                  書記官   鍾小屏
中    華    民    國    97    年     7    月    31    日


司法院資訊處製作；財團法人民間司法改革基金會備份。
